【裁判字號】    97,易,1548
【裁判日期】    970918
【裁判案由】    竊盜
【裁判全文】
臺灣彰化地方法院刑事判決              97年度易字第1548號
公  訴  人  臺灣彰化地方法院檢察署檢察官
被      告  丙○○
                    （現因另案羈押在臺灣彰化看守所）
上列被告因竊盜案件，經檢察官提起公訴（97年度偵字第7392號
、97年度偵緝字第451號），本院判決如下：
    主  文
丙○○竊盜，累犯，處有期徒刑參月，如易科罰金，以新臺幣壹
仟元折算壹日；又竊盜，累犯，處有期徒刑肆月，如易科罰金，
以新臺幣壹仟元折算壹日。應執行有期徒刑陸月，如易科罰金，
以新臺幣壹仟元折算壹日。
    犯罪事實
一、丙○○曾因施用毒品案件，經臺灣苗栗地方法院以94年度易
    字第828 號判處有期徒刑6 月，再因施用毒品案件，經同法
    院以95年度易字第116 號判處有期徒刑8 月確定，2 案接續
    執行，甫於民國96年3 月26日縮刑期滿執行完畢。詎仍不知
    悔改，竟意圖為自己不法之所有，分別為下列犯行：
    (一)於96年10月31日下午8 時50分許，在彰化縣秀水鄉○○村
      ○○路○ 段444 號「大立書坊」前，徒手竊取乙○○所有
      而停於該處之腳踏車1 部（價值約新臺幣【下同】3800元
      ）得手，供己騎用。
    (二)於97年8 月6 日上午10時53分許，在彰化縣彰化巿三民路
      398 號前，見甲○○所有之車牌號碼9V-6231 號自用小貨
      車停於該處而車門未鎖，竟徒手竊取甲○○置於車內之白
      色皮包1 個（內有行動電話1 具、健保卡1 張、現金1 萬
      1400元），得手後旋將竊得之行動電話、健保卡棄置，現
      金則供己花用。
    嗣先後於96年11月2 日下午4 時30分許在彰化縣秀水鄉○○
    村○○街26號前及97年8 月7 日下午8 時40分許在彰化縣彰
    化巿中正路與長順街口，分別為警循線查獲，並扣得其花用
    剩餘之贓款2800元。
二、案經乙○○、甲○○訴由彰化縣警察局鹿港分局暨彰化分局
    報請臺灣彰化地方法院檢察署檢察官偵查起訴。
    理  由
一、本案被告所犯係屬刑事訴訟法第376 條第2 款所列之刑法第
    320 條第1 項之普通竊盜罪，本院爰依同法第284 條之1 之
    規定行獨任審判。次按被告以外之人於審判外之陳述，雖不
    符刑事訴訟法第159 條之1 至第159 條之4 之規定，而經當
    事人於審判程序同意作為證據，法院審酌該言詞陳述或書面
    陳述作成時之情況，認為適當者，亦得為證據。當事人、代
    理人或辯護人於法院調查證據時，知有第159 條第1 項不得
    為證據之情形，而未於言詞辯論終結前聲明異議者，視為有
    前項之同意，刑事訴訟法第159 條之5 定有明文。查本案全
    部卷證，公訴人、被告均不爭執其證據能力，本院復衡以該
    等供述證據作成時之情況，應為適當，是可認後述所引用證
    據之證據能力均無疑義，合先敘明。
二、上揭犯罪事實，業據被告丙○○於警、偵訊及本院審理時坦
    承不諱，核與證人即告訴人乙○○、甲○○於警詢時證述之
    情節相符，並有現場及贓物照片共26張在卷可稽，足見被告
    之自白與事實相符。又被告於本院審理時供稱：竊取腳踏車
    之目的係為代步，竊得之金錢供己花用等語（見本院97年9
    月11日審判筆錄），足見被告確有為自己不法所有之意圖甚
    明。綜上，本案事證明確，被告上開竊盜犯行，洵堪認定。
三、核被告就犯罪事實一(一)、(二)所為，均係犯刑法第320 條第1
    項之竊盜罪。被告所犯上開2 次竊盜犯行間，均犯意各別，
    行為互殊，應予分論併罰。再查被告前因施用毒品案件，經
    臺灣苗栗地方法院以94年度易字第828 號判處有期徒刑6 月
    ，再因施用毒品案件，經同法院以95年度易字第116 號判處
    有期徒刑8 月確定，2 案接續執行，甫於96年3 月26日縮刑
    期滿執行完畢等情，有臺灣彰化地方法院檢察署刑案資料查
    註紀錄表及臺灣高等法院被告全國前案紀錄表各1 份在卷可
    憑，其於有期徒刑執行完畢後，5 年內故意再犯本件最重本
    刑為有期徒刑以上之2 罪，為累犯，均應依刑法第47條第1
    項之規定，加重其刑。爰審酌被告正值壯年，竟不思循正當
    途徑獲取財物，反因一時貪念，任意竊取他人財物，影響他
    人財產權，惟念其犯後終能於審理時坦承犯行，態度尚可，
    暨考量其生活狀況、智識程度、行竊手段及竊得物品價值，
    又竊盜所得物品業經被害人領回，有贓物認領保管單2 紙在
    卷可按等一切情狀，分別量處如主文所示之刑，及諭知易科
    罰金之折算標準，並定其應執行刑及諭知易科罰金之折算標
    準。
據上論斷，應依刑事訴訟法第299 條第1 項前段，刑法第320 條
第1 項、第41條第1 項前段、第47條第1 項、第51條第5 款，刑
法施行法第1 條之1 第1 項、第2 項前段，判決如主文。
本案經檢察官陳信郎到庭執行職務。
中    華    民    國    97    年    9     月    18    日
                  刑事第七庭    法      官  胡宜如
以上正本證明與原本無異。
如不服本判決，應於送達後10日內向本院提出上訴狀，上訴書狀
應敘述具體理由（須附繕本）。
告訴人或被害人對於判決如有不服具備理由請求檢察官上訴者，
其上訴期間之計算係以檢察官收受判決正本之日期為準。
中    華    民    國    97    年    9     月    18    日
                                書記官  蕭秀吉
附錄本案論罪科刑法條：
中華民國刑法第320條
意圖為自己或第三人不法之所有，而竊取他人之動產者，為竊盜
罪，處 5 年以下有期徒刑、拘役或 5 百元以下罰金。
意圖為自己或第三人不法之利益，而竊佔他人之不動產者，依前
項之規定處斷。
前二項之未遂犯罰之。


司法院資訊處製作；財團法人民間司法改革基金會備份。
